臺灣高等法院高雄分院刑事裁定　　　　　　　　　　九十一年度交抗字第一四號
　　抗告人即
　　受處分人　　甲○○
右抗告人因違反道路交通管理處罰條例案件，不服臺灣高雄地方法院九十一年度交聲
字第四五三號中華民國九十一年八月廿七日裁定，提起抗告，本院裁定如左：
      主      文
抗告駁回。
      理      由
一、抗告意旨略以：抗告人甲○○並非在紅燈亮後才左轉，且依當時員警站立位置，
    如何能判定當時抗告人欲左轉時之燈號為紅燈，警員判斷有錯，請撤銷原裁定等
    語。
二、經查：抗告人甲○○於民國九十一年六月一日十八時二十三分許，駕駛九Ｎ─二
    六八七號自用小客車行經屏東縣潮州鎮○○路與新生路口有燈光號誌管制之交岔
    路口闖紅燈，經警當場攔查查獲之事實，除有屏東縣警察局舉發道路交通管理事
    件通知單、原處分機關裁決書，屏東縣警察局潮州分局書函各一份在卷可稽外，
    且據本件製單警員蔡文全於原審審理時陳稱：「（問蔡：提示Ｖ0000000
    0號違規告發單是否你舉發？）答：是」「（問：過程？）答：當時在執行交通
    勤務，在民治路與新生路口攔查違規車輛，看到駕駛九Ｎ二六八七號自小客車的
    甲○○，在紅燈亮以後通過停止線左轉，行駛到攔檢點，所以就攔檢舉發」「（
    問：當時攔檢點距路口多遠？）答：約五十公尺左右的空地」「（問：甲○○行
    駛的路線？）答：由恆春往高雄走，如附圖所示，由介壽路左轉民治路，介壽再
    往北該路段名稱即為新生路」「（問：異議人有無簽告發單？）答：拒簽，但有
    收受」「（問：拒簽的原因？）答：他說我們已經告發了，何必要簽」「（問：
    當時異議人有無對闖紅燈的事實提出異議？）答：有」「（問：你與異議人是否
    相識？）答：沒有」「（問：攔查當時的視線及天候情形如何？）答：清晰良好
    ，不可能誤認」「（問：當時新生路北往南是否有車輛直行？）答：當時新生路
    北往南車道沒有車輛直行因為是紅燈，民治路綠燈向介壽路右轉的車輛比較多，
    民治路西向東方向的車輛比較少，東向西直行的車輛也比較少」等語，參以蔡文
    全係依法執行交通稽查勤務之公務員，其與異議人並無恩怨，實無設詞攀誣，及
    甘冒偽造公文書或偽證罪重刑處罰，而故為不實登載、陳述之理，佐以其證述並
    無瑕疵可指及誤認之可能，自難置此直接證據於不採之理，可見抗告人甲○○應
    確有闖紅燈情事，抗告人甲○○辯稱未闖紅燈，警員站立位置不能判定云云，尚
    無可採。按汽車駕駛人，行經有燈光號誌之交岔路口闖紅燈，處新臺幣一千八百
    元以上五千四百元以下罰鍰；汽車駕駛人違反第五十三條之規定者，應記違規點
    數三點，道路交通管理處罰條例第五十三條、第六十三條第一項第三款定有明文
    。原處分機關據以援引上開規定，以抗告人甲○○已提前到案聽候裁決，應屬已
    到案，並非未到案，而撤銷原處分，改裁處罰鍰新台幣一千八百元，並記違規點
    數三點，並無不當，抗告人甲○○仍執陳詞提起抗告，為無理由，應予駁回。
三、據上論結，應依道路交通案件處理辦法第二十六條，刑事訴訟法第四百十二條裁
    定如主文。
中      華      民      國    九十一    年      十      月   三十一     日
                              臺灣高等法院高雄分院刑事第八庭
                                  審判長法官  郭雅美
                                        法官  裕斗
                                        法官  張盛喜
右正本證明與原本無異。
不得再抗告。
                                  法院書記官  魏文常
中     華       民      國    九十一     年      十      月    三十一   日
